臺灣臺中地方法院刑事判決　　　　　　　99年度訴字第3178號
公　訴　人　臺灣臺中地方法院檢察署檢察官
被　　　告　張雅君
上列被告因妨害風化案件，經檢察官提起公訴（99年度偵字第20
236號），本院判決如下：
    主    文
張雅君意圖使女子與他人為性交之行為，而容留以營利，處有期
徒刑陸月，如易科罰金，以新臺幣壹仟元折算壹日。
扣案之計時器肆個、應召名冊壹本、記帳單參張、行動電話貳支
（門號為0000000000、0000000000；各含SIM卡壹張）、監視器
鏡頭參支、畫面分割器壹台、監視螢幕壹台、電門控制器壹個，
均沒收。
    犯罪事實
一、張雅君意圖營利，自民國99年8月1日起，在臺中市○○路19
    4號3樓，開設無店名之色情應召站，媒介女子為他人提供全
    套之性交易服務（即男女性器官之接合）；其方式為客人來
    店後，即由張雅君聯絡應召女子前來，完成性交易後即離去
    ，每50分鐘1節，價額為新臺幣(下同)2,500元，小姐可取得
    2,000元，餘500元則歸張雅君所有。嗣於同年月17日19時許
    ，經警持本院搜索票當場查獲剛性交易完之蕭啟宗（與蕭啟
    宗進行性交之應召女子已先行離去）以及曾由張雅君媒介過
    性交易、正等待性交易之客人游天佑，並扣得張雅君所有之
    計時器4個、應召名冊1本、記帳單3張、行動電話2支（門號
    為0000000000、0000000000；各含SIM卡1張）、監視器、監
    視器鏡頭3支、畫面分割器1台、監視螢幕1台、電門控制器1
    個。
二、案經臺中市政府警察局第二分局報告臺灣臺中地方法院檢察
    署檢察官偵查起訴。
    理    由
一、證據能力部分：本案下列引用之供述及非供述證據，經本院
    依法踐行調查證據程序，公訴人、被告均不爭執各該證據之
    證據能力，且亦無依法應排除其證據能力之情形，是後述所
    引用證據之證據能力皆無疑義，合先敘明
二、訊據被告張雅君於警詢及99年8月18日檢察官訊問時，坦承
    有媒介並容留女子與男客性交的性交易之行為；但於99年9
    月20日檢察官訊問及本院準備程序、審理時，改口否認有上
    開犯行，辯稱：查獲當天沒有營業，我從99年8月1日頂下來
    後還沒有開始經營，只是在籌備，我只是籌備推拿而已；警
    察製作筆錄時，叫我說小姐已從旁邊的門走了，但是實際上
    根本沒有小姐云云。經查：
（一）被告張雅君於警詢及99年8月18日檢察官訊問時，坦承有
      媒介並容留女子與男客從事性交的性交易。雖被告辯稱：
      是警察叫我這麼說的，不然卡到毒品罪很重，販賣至少10
      幾年以上云云，惟被告於檢察官訊問時，係在自由陳述之
      狀態，仍自白有經營色情應召站之犯行，顯見被告所稱於
      警詢時受到不當脅迫，係事後卸責之詞，自不足採；並有
      扣案之計時器4個、應召名冊1本、記帳單3張、行動電話2
      支、監視器鏡頭3支、畫面分割器1台、監視螢幕1台、電
      門控制器1個及現場照片10張附卷可資佐證。
（二）證人蕭啟宗於警詢時已陳稱：係被告告訴我全套色情性交
      易的代價是2,500元，並向我收取2,500元；服務小姐全裸
      用手及口撫慰我的生殖器，並由我將生殖器插入應召小姐
      的生殖器抽送到射精等語；於本院審理時，具結後也證稱
      ：是張雅君介紹應召小姐，錢也是交給張雅君；是全套服
      務等語。按證人蕭啟宗與被告並無怨隙，衡情無誣陷被告
      之必要；且證人蕭啟宗在檢察官偵查時，並未到案作證，
      於本院無甘冒偽證之刑責，而故意為不實供述之動機，故
      其證言堪信為真，顯見被告確有為營利之目的，而容留應
      召女子與人為性交之行為。
（三）而當日在場之證人游天佑於檢察官傳訊時亦具結證稱：警
      方到場時，我還沒有從事性交易，還在等小姐；價格是一
      次2,500元；我去過3到5次，每次都有性交易；我去消費
      ，張雅君就會介紹小姐，並聯繫小姐等語。按證人游天佑
      與被告亦無仇恨，無陷害被告之動機；其當日既不是在現
      場被查獲甫進行性交易，以目前臺灣社會之情況，召妓雖
      然不是違法行為，但一般評價上認之為不名譽的行為，證
      人游天佑應無自暴短處，以使自己蒙羞之必要；參以證人
      游天佑所證稱收費數目亦與證人蕭啟宗相符，故證人游天
      佑證言亦堪信為真，亦可證明被告確有為營利之目的，而
      容留應召女子與人為性交之行為。
（四）綜上所述，被告所辯沒有經營應召站，不足採信，其犯行
      堪以認定。
三、核被告張雅君所為，係犯刑法第231條第1項之意圖使女子與
    他人為性交之行為而容留以營利罪。又被告媒介之低度行為
    應為高度之容留行為所吸收，不另論罪。另按刑事法若干犯
    罪行為態樣，本質上原具有反覆、延續實行之特徵，立法時
    既予特別歸類，定為犯罪構成要件之行為要素，則行為人基
    於概括之犯意，在密切接近之一定時、地持續實行之複次行
    為，倘依社會通念，於客觀上認為符合一個反覆、延續性之
    行為觀念者，於刑法評價上，即應僅成立一罪。學理上所稱
    「集合犯」之職業性、營業性或收集性等具有重複特質之犯
    罪均屬之，例如經營、從事業務、收集、販賣、製造、散布
    等行為概念者是（最高法院95年度臺上字第1079號判決意旨
    參照），被告係基於從事特定事業從中以牟利之目的，而有
    多次媒介性交易之犯罪行為，縱其客觀之媒介行為不只一個
    ，惟該等犯行既具有反覆性及延續性之營業犯罪性質，應屬
    「集合犯」而僅受「包括一罪」之法律上評價，非以其等媒
    介之次數決定犯罪個數而予以分論併罰，併此敘明。爰審酌
    被告教育程度、無前科資料，有臺灣高等法院被告全國前案
    紀錄表附卷可證，犯後飾詞卸責，態度不佳，惟被告經營時
    間不長，所得利益不多等一切情狀，量處如主文所示之刑，
    並諭知易科罰金之折算標準。扣案之0000000000號行動電話
    （含SIM卡）、0000000000號行動電話（含SIM卡），係被告
    所有供聯絡客人及應召小姐使用，為供犯罪所用之物，業經
    被告於警詢時陳明在卷；另扣案計時器4個、應召名冊1本、
    記帳單3張、監視器鏡頭3支、畫面分割器1台、監視螢幕1台
    、電門控制器1個，均係供被告經營色情應召站使用之物，
    為被告所有，業據被告於99年8月18日檢察官訊問時，供承
    在卷，依刑法第38條第1項第2款之規定，併予宣告沒收。
據上論斷，應依刑事訴訟法第299條第1項前段，刑法第231條第1
項、第41條第1項前段、第38條第1項第2款，刑法施行法第1條之
1，判決如主文。
本件經檢察官廖聖民到庭執行職務。
中    華    民    國    100    年    1    月    18    日
                  刑事第二庭  審判長法  官  鄭永玉
                                    法  官  陳得利
                                    法  官  施慶鴻
以上正本證明與原本無異。
如不服本判決應於收受判決後10日內向本院提出上訴書狀，並應
敘述具體理由；其未敘述上訴理由者，應於上訴期間屆滿後20日
內向本院補提理由書（均須按他造當事人之人數附繕本）「切勿
逕送上級法院」。
                                    書記官  許清源
中    華    民    國    100    年    1    月    18    日
附錄論罪科刑法條
中華民國刑法第231條第1項
意圖使男女與他人為性交或猥褻之行為，而引誘、容留或媒介以
營利者，處5年以下有期徒刑，得併科10萬元以下罰金。